【裁判字號】    99,撤緩,13
【裁判日期】    990225
【裁判案由】    聲請撤銷緩刑
【裁判全文】
臺灣板橋地方法院刑事裁定              99年度撤緩字第13號
聲  請  人  臺灣板橋地方法院檢察署檢察官
受  刑  人  甲○○
上列聲請人因受刑人犯妨害自由案件，聲請撤銷緩刑之宣告（99
年度執聲字第187 號），本院裁定如下：
    主  文
聲請駁回。
    理  由
一、聲請意旨略以：查受刑人因妨害自由案件，經臺灣士林地方
    法院以97年度簡字第319 號判決判處有期徒刑7 月、緩刑2
    年，並向國庫支付新臺幣（下同）4 萬元，於民國97年10月
    8 日確定在案，嗣經臺灣士林地方法院檢察署以97年執緩字
    第161 號案件，命受刑人依判決履行義務，未到案履行，核
    其行為違反刑法第74條第2 項第4 款之規定，情節重大，足
    認原宣告之緩刑難收其預期效果，而有執行刑罰之必要，已
    合於刑法第75條之1 第1 項第4 款所定得撤銷緩刑宣告之原
    因，爰依刑事訴訟法第476 條規定聲請撤銷緩刑等語。
二、按98年6 月10日修正公布、98年9 月1 日施行之刑法第75條
    之1 第1 項規定：「受緩刑之宣告而有下列情形之一，足認
    原宣告之緩刑難收其預期效果，而有執行刑罰之必要者，得
    撤銷其宣告：一、緩刑前因故意犯他罪，而在緩刑期內受六
    月以下有期徒刑、拘役或罰金之宣告確定者。二、緩刑期內
    因故意犯他罪，而在緩刑期內受六月以下有期徒刑、拘役或
    罰金之宣告確定者。三、緩刑期內因過失更犯罪，而在緩刑
    期內受有期徒刑之宣告確定者。四、違反第74條第2 項第1
    款至第8 款所定負擔情節重大者。」；次按於94年2 月2 日
    修正公布、95年7 月1 日施行之刑法第75條之1 第1 項，就
    該條項分設4 款裁量撤銷緩刑之原因，於立法理由中明載：
    「修正條文第七十四條第二項增列法院於緩刑期間內，得命
    犯罪行為人於緩刑期內應遵守之事項（例如向被害人支付相
    當數額、向公庫支付一定之金額、接受精神、心理輔導、提
    供義務勞務或其他為預防再犯之事項），明定違反該條所定
    事項情節重大者，得撤銷其緩刑宣告，以期週延，至於所謂
    「情節重大」，係指：受判決人顯有履行負擔之可能，而隱
    匿或處分其財產、故意不履行、無正當事由拒絕履行或顯有
    逃匿之虞等情事而言。」等語，即本條採用裁量撤銷主義，
    賦予法院撤銷與否之權限，特於第1 項規定實質要件為「足
    認原宣告之緩刑難收其預期效果，而有執行刑罰之必要」，
    供作審認之標準；經查：
(一)、受刑人甲○○因妨害自由案件，經臺灣士林地方法院以97年
    度簡字第319 號判決判處有期徒刑7 月，緩刑2 年，並應於
    判決確定後6 月內向公庫支付4 萬元，嗣於97年10月8 日確
    定在案，上開案件，嗣經移送臺灣士林地方法院檢察署執行
    ，該署檢察官乃於98年2 月9 日，以97年度執緩字第161 號
    通知受刑人應於98年2 月23日9 時45分到該署報到同時提出
    其已履行向公庫支付4 萬元之證明文件，此通知經郵寄至(1)
    台北縣三峽鎮○○路152 巷3 號及(2)台北縣三峽鎮○○路13
    2 號，均因未獲會晤受送達人亦無受領文書之同居人、受僱
    人或應送達處所之接收郵件人員，遂各於98年2 月16日、98
    年2 月12日將該通知書均寄存於台北縣政府警察局三峽分局
    三峽派出所，並各作送達通知書二份，一份黏貼於應受送達
    人上址住所門首，另一份置於該受送達處所信箱或適當位置
    ，以為送達，有臺灣士林地方法院檢察署送達證書二份在卷
    可稽；嗣臺灣士林地方法院檢察署檢察官復於98年5 月15日
    ，再以97年度執緩字第161 號通知受刑人應於98年6 月3 日
    10時到該署報到同時提出其已履行向公庫支付4 萬元之證明
    文件，此通知且經郵寄至(1)台北縣三峽鎮○○路152 巷3 號
    及(2)台北縣三峽鎮○○路132 號，仍均因未獲會晤受送達人
    亦無受領文書之同居人、受僱人或應送達處所之接收郵件人
    員，遂各於98年5 月20日、98年5 月21日將該通知書均寄存
    於台北縣政府警察局三峽分局三峽派出所，並各作送達通知
    書二份，一份黏貼於應受送達人上址住所門首，另一份置於
    該受送達處所信箱或適當位置，以為送達，亦有臺灣士林地
    方法院檢察署送達證書二份在卷可稽。
(二)、惟查受刑人之戶籍地址於95年7 月27日起迄97年5 月7 日止
    ，固係設於台北縣三峽鎮○○路132 號，然自97年5 月8 日
    起迄98年12月8 日止，則業遷徙至臺北縣三峽鎮○○里○ 鄰
    ○○路2 號5 樓，自98年12月9 日起，則另遷徙改設於台北
    縣三峽鎮○○街13號4 樓各情，有法務部戶役政連結作業系
    統遷徙紀錄資料查詢結果1 份附卷可稽，是本件聲請人雖曾
    將該署97年度執緩字第161 號通知，先後於98年2 月、98年
    5 月間，郵寄至(1)台北縣三峽鎮○○路152 巷3 號及(2)台北
    縣三峽鎮○○路132 號，然均因未獲會晤受送達人亦無受領
    文書之同居人、受僱人或應送達處所之接收郵件人員，而各
    於98年2 月16日、98年2 月12日、98年5 月20日、98年5 月
    21日均寄存於台北縣政府警察局三峽分局三峽派出所，則聲
    請人於98年2 月、98年5 月間寄送前開通知斯時，受刑人之
    住所既已遷徙另設於臺北縣三峽鎮○○里○ 鄰○○路2 號5
    樓，聲請人前開通知顯未送達於受刑人之正確住所地址，且
    無事證顯示聲請人郵寄上開通知時，「臺北縣三峽鎮○○路
    132 號」、「臺北縣三峽鎮○○路152 巷3 號」仍為受刑人
    之居所，上開通知函送達之合法性即有疑義，從而，本件尚
    難逕以受刑人未遵循合法送達之通知，即率認受刑人有違反
    第74條第1 項第4 款規定，情節重大，是其聲請為無理由，
    應予駁回。
三、依刑事訴訟法第220 條，裁定如主文。
中    華    民    國    99    年    2     月    25    日
                  刑事第十九庭   法  官  陳明偉
上列正本證明與原本無異。
如不服本裁定，應於裁定送達後5 日內敘明抗告理由，向本院提
出抗告狀。
                                 書記官  陳玉心
中    華    民    國    99    年    2     月    25    日

司法院資訊處製作；財團法人民間司法改革基金會備份。
